臺灣彰化地方法院刑事判決　　　　　　　　　　　　九十二年度訴字第一四六六號
　　公　訴　人　臺灣彰化地方法院檢察署檢察官
　　被　　　告　甲○○
　　指定辯護人　尤雯雯律師
右列被告因違反槍砲彈藥刀械管制條例案件，經檢察官提起公訴 (九十二年度偵字第
七六０五號)，本院判決如左：
    主  文
甲○○未經許可，持有手槍，處有期徒刑柒年，併科罰金新台幣壹拾萬元，罰金如易
服勞役，以新台幣玖佰元（即銀元參佰元）折算壹日。
扣案之西班牙ＳＴＡＲ廠製ＦＩＲＥＳＴＡＲ  ＰＬＵＳ型半自動制式手槍壹枝（槍
枝管制編號0000000000，含彈匣壹個）、九釐米制式子彈貳顆均沒收。
    事  實
一、甲○○前因犯殺人未遂案件，經臺灣高等法院臺中分院於民國九十年六月六日，
    以八十九年度上更一字第四四六號案判處有期徒刑八年確定，其拒不到案執行而
    逃匿，故為臺灣彰化地方法院檢察署檢察官，於九十年十月十九日，以乙○朝執
    己緝字第一四三三號案發布通緝。其明知未經許可不得持有具殺傷力之手槍及子
    彈，竟為防身之用，而於八十七年十二月間，在彰化縣鹿港鎮前縣議員粘仲仁（
    已歿）之服務處，向粘仲仁借得西班牙ＳＴＡＲ廠製ＦＩＲＥＳＴＡＲ  ＰＬＵ
    Ｓ型半自動制式手槍壹枝（槍枝管制編號0000000000，含彈匣壹個）
    及九釐米制式子彈伍顆後，其即將該等槍彈藏放在其位於彰化縣埤頭鄉○○村○
    號路四四六巷十二號之六住處的車庫中而持有之。嗣於九十二年九月三十日晚上
    七時許，其為幫友人處理糾紛，而駕駛車牌號碼八Ｔ─三九七七號自用小客車，
    將上開手槍及子彈均放置在該自用小客車之右前側座位上，駕車行經彰化縣埤頭
    鄉○○街五十五號前時，為警攔查時而查獲，並在其所駕駛之車上，扣得前開九
    Ｏ型制式手槍一把（含彈匣一個）及制式口徑九ＭＭ之子彈五顆（因試射三顆，
    僅存二顆）而等物，始知上情。
二、案經彰化縣警察局北斗分局報告臺灣彰化地方法院檢察署檢察官偵查起訴。
    理  由
一、訊據被告甲○○對右揭持有制式手槍、子彈之犯罪事實坦白承認，復有上開制式
    九Ｏ手槍一把（含彈匣一個）、制式九Ｏ手槍子彈五顆扣案、相片六幀附卷可相
    佐證；而扣案之槍、彈經送請內政部警政署刑事警察局鑑定後，依該局九十二年
    十一月十八日刑鑑字第Ｚ○○○○○○○○○號函所附之槍彈鑑定書所載：送鑑
    九Ｏ手槍一把含彈匣（槍枝管制編號0000000000），認係西班牙ＳＴ
    ＡＲ廠ＦＩＲＥＳＴＡＲ  ＰＬＵＳ型口徑九ＭＭ制式半自動手槍，槍號為「0
    000000」，槍管內具六條右旋來復線，機械性能良好，可擊發同口徑之制
    式子彈，認具殺傷力；送鑑子彈五顆，認均係口徑九ＭＭ制式子彈，認均具殺傷
    力（已試射三顆，僅存二顆）等語，足認被告所持有者，確係具有殺傷力之制式
    手槍及子彈無誤。是被告未經許可持有槍、彈而違反槍砲彈藥刀械管制條例之犯
    行堪予認定，應依法予以認科。
二、核被告甲○○所為，係犯槍砲彈藥刀械管制條例第七條第四項之持有制式手槍罪
    ，及同條例第十二條第四項之持有子彈罪。被告持有上開槍、彈期間，槍砲彈藥
    刀械管制條例雖曾於八十九年七月五日及九十年十一月十四日二度修正，但其係
    繼續持有到修正後之現行法實行之後，故自應依現行法論處；原公訴人雖僅起訴
    被告於被查獲時持有該等槍、彈，然實行公訴檢察官業已依被告前自警訊及偵查
    中所供，當庭請求起訴被告係自八十七間向粘仲仁借得該等槍、彈時即持有之，
    核與被告前後之自白一致，本院自得依實行公訴檢察官之請求併予審判。而被告
    甲○○一行為同時持有該等槍、彈，致同時觸犯槍砲彈藥刀械管制條例第七條第
    四項、第十二條第四項之罪而侵害數法益，應依想像競合之規定，從一重之槍砲
    彈藥刀械管制條例第七條第四項之罪處斷。爰審酌被告犯罪之動機、目的、方法
    、手段，其前有殺人未遂之犯罪記錄，竟不知戒惕，復於該案審理中，即再持有
    扣案之制式槍、彈，雖其目的僅在防身，然該等槍、彈均為制式，殺傷力強大，
    潛在之危險性極高，對社會治安所生之危害難謂輕微，幸其犯後業已坦認犯行，
    態度尚稱良好等一切情狀，量處如主文所示之刑，罰金部分，並諭知易服勞役之
    折算標準，以示懲儆。至扣案之槍、彈，均係違禁物，除其中三顆制式子彈業因
    鑑定而試射用畢，已無從沒收外，其餘均併依法宣告沒收。
三、據上論斷，應依刑事訴訟法第二百九十九條第一項前段、槍砲彈藥刀械管制條例
    第七條第四項、第十二條第四項、刑法第十一條前段、第五十五條、第四十二條
    第二項、第三十八條第一項第一款、罰金罰鍰提高標準條例第二條判決如主文。
本案經檢察官黃玉琪到庭執行職務。
中      華      民      國      九十三      年      一      月  十四    日
                                臺灣彰化地方法院刑事第一庭
                                    審判長法官  葉  榮  郎
                                    法      官  陳  秋  錦
                                    法      官  葛  永  輝
右正本證明與原本無異。
如不服本判決，應於判決送達後十日內向本院提出上訴狀( 須附繕本 )。
                                    法院書記官  施  惠  卿
中      華      民      國      九十三      年      一      月  十五    日
槍砲彈藥刀械管制條例第七條
未經許可，製造、販賣或運輸火砲、肩射武器、機關、槍衝鋒槍、卡柄槍、自動步槍
、普通步槍、馬槍、手槍或各類砲彈、炸彈、爆裂物者，處死刑、無期徒刑或七年以
上有期徒刑；處徒刑者，併科新幣三千萬元以下罰金。
未經許可，轉讓、出租或出借前項所列槍砲、彈藥者，處無期徒刑或五年以上有期徒
刑，併科新臺幣一千萬元以下罰金。
意圖供自己或他人犯罪之用，而犯前二項之罪者，處死刑或無期徒刑；處徒刑者，併
科新臺幣五千萬元以下罰金。
未經許可，持有、寄藏或意圖販賣而陳列第一項所列槍砲、彈藥者，處五年以上有期
徒刑，併科新臺幣一千萬元以下罰金。
第一項至第三項之未遂犯罰之。
槍砲彈藥刀械管制條例第十二條
未經許可，製造、販賣或運輸子彈者，處一年以上七年以下有期徒刑，併科新臺幣五
百萬元以下罰金。
未經許可，轉讓、出租或出借子彈者，處六月以上五年以下有期徒刑，併科新臺幣三
百萬元以下罰金。
意圖供自己或他人犯罪之用，而犯前二項之罪者，處三年以上十年以下有期徒刑，併
科新臺幣七百萬元以下罰金。
未經許可，持有、寄藏或意圖販賣而陳列子彈者，處五年以下有期徒刑，併科新幣三
百萬元以下罰金。
第一項至第三項之未遂犯罰之。
